臺灣高雄地方法院刑事判決　　　　　　　　　　　　九十三年度訴字第一五五三號
　　公　訴　人　臺灣高雄地方法院檢察署檢察官
　　被　　　告　甲○○
右列被告因違反毒品危害防制條例案件，經檢察官提起公訴（九十二年度毒偵緝字第
六六二號），於本院準備程序進行中，被告就被訴事實為有罪之陳述，經告知被告簡
式審判程序之旨，並聽取當事人之意見後，經合議庭裁定進行簡式審判程序，本院判
決如左：
    主  文
甲○○施用第一級毒品，處有期徒刑陸月，如易科罰金，以參佰元折算壹日。
    事  實
一、甲○○前於民國九十一年間，因施用毒品案件，經臺灣高雄地方法院檢察署檢察
    官聲請本院裁定送觀察勒戒獲准，於九十一年十月八日入所執行，經觀察、勒戒
    認無繼續施用傾向，於九十一年十月二十五日執行完畢釋放出所，並於九十一年
    十月二十八日，經檢察官以九十一年度毒偵字第五四六五號為不起訴處分確定。
二、詎甲○○經前開觀察、勒戒程序，猶不知悔改，明知海洛因係經毒品危害防制條
    例列為第一級之毒品，不得非法持有及施用，竟於前開觀察勒戒執行完畢為不起
    訴處分確定後五年內，先於不詳時、地取得第一級毒品海洛因，再於九十二年四
    月二十一日下午三時五十三分起回溯二十四小時內之某時，在高雄縣之某不詳處
    所，將取得之海洛因摻入香菸中點燃施用一次，其後並將該煙蒂丟棄。嗣經警通
    知採尿送驗，始查知上情。該次之施用毒品犯行，並經本院以九十二年度毒聲字
    第五一六四號裁定送觀察勒戒，於九十二年九月三十日所執行，因認有繼續施用
    傾向，復經本院裁定施以強制戒治，於九十二年十一月十二日入所執行，於九十
    三年一月九日因毒品危害防制條例修正條文生效施行，釋放出所。
三、案經高雄縣政府警察局湖內分局報請臺灣高雄地方法院檢察署檢察官偵查起訴。
    理  由
一、按除被告所犯為死刑、無期徒刑、最輕本刑為三年以上有期徒刑之罪或高等法院
    管轄第一審案件者外，於第一次審判期日前之準備程序進行中，被告先就被訴事
    實為有罪之陳述時，審判長得告知被告簡式審判程序之旨，並聽取當事人、代理
    人、辯護人及輔佐人之意見後，裁定進行簡式審判程序，刑事訴訟法第二百七十
    三條之一第一項定有明文。經核本件被告所犯係死刑、無期徒刑、最輕本刑為三
    年以上有期徒刑以外之罪，其於準備程序中就被訴事實為有罪之陳述，經法官告
    知簡式審判程序之旨，並聽取公訴人及被告之意見後，本院合議庭認宜進行簡式
    審判程序，爰依首揭規定合議裁定由受命法官獨任進行簡式審判程序，合先敘明
    。
二、右揭犯罪事實，業據被告甲○○於本院審理時坦承不諱，並有臺灣檢驗科技股份
    有限公司九十二年五月五日濫用藥物尿液檢驗報告暨尿液對照表一份附卷可稽，
    被告之自白已有相當之補強證據，堪見被告確有施用第一級毒品海洛因一次無誤
    。
三、又被告前於九十一年間，因施用毒品案件，經臺灣高雄地方法院檢察署檢察官聲
    請本院裁定送觀察勒戒獲准，於九十一年十月八日入所執行，經觀察、勒戒認無
    繼續施用傾向，於九十一年十月二十五日執行完畢釋放出所，並於九十一年十月
    二十八日，經檢察官以九十一年度毒偵字第五四六五號為不起訴處分確定。而本
    次之施用毒品犯行，經本院以九十二年度毒聲字第五一六四號裁定送觀察勒戒，
    於九十二年九月三十日所執行，因認有繼續施用傾向，復經本院裁定施以強制戒
    治，於九十二年十一月十二日入所執行，於九十三年一月九日因毒品危害防制條
    例修正條文生效施行釋放出所等情，有上開不起訴處分書及臺灣高等法院被告全
    國前案紀錄表與刑案資料查註紀錄表與臺灣高雄看守所附設勒戒所九十二年十月
    十五日高所坤勒字第二三五五號函暨內附證明書各一份在卷可查。是被告於觀察
    勒戒執行完畢釋放後，五年內再犯本件施用第一級毒品犯行，再經觀察勒戒有繼
    續施用傾向，其罪證已臻明確，犯行洵堪認定，應依法論科。
四、論罪科刑：
（一）按海洛因係為毒品危害防制條例第二條第二項第一款所稱之第一級毒品，未經
      許可不得擅自持有、施用。
（二）按毒品危害防制條例業於九十二年七月九日修正公布，並於九十三年一月九日
      生效施行，依修正後之第三十五條第一項第三款及第二項規定：「於中華民國
      九十二年六月六日本條例修正施行前繫屬之施用毒品案件，於修正施行後，適
      用修正後之規定，審判中之案件，由法院依修正後規定處理之。前項情形，依
      修正前之規定有利於行為人者，適用最有利於行為人之法律」。本件被告依同
      條例修正前第二十條及第二十三之規定，其經裁定送觀察、勒戒後認無繼續施
      用毒品傾向，因而釋放出所並由檢察官為不起訴處分，於不起訴處分確定後五
      年內再犯施用毒品犯行，應再經觀察、勒戒，若有繼續使用傾向時，始得施以
      強制戒治，並依法追訴審判其施用毒品犯行。本件被告之施用毒品犯行，經依
      修正前之毒品危害防制條例第二十條、第二十三規定裁定送觀察、勒戒後，認
      有繼續施用毒品傾向，應依法追訴；依修正後之同條規定，被告於觀察、勒戒
      執行完畢釋放後，五年內再犯第十條之罪，亦依法追訴。從而，本案被告無論
      依修正前抑或修正後之毒品危害防制條例，均應依法追訴，不因法律修正而受
      有不利，揆諸前揭說明，自應依修正後之規定處理。
（三）核被告所為，係犯毒品危害防制條例第十條第一項之施用第一級毒品罪。
（四）被告持有第一級毒品之低度行為，已為施用第一級毒品之高度行為吸收，不另
      論罪。
（五）爰審酌被告前因犯施用毒品之犯行，雖經觀察、勒戒，仍未能斷戒施用毒品惡
      習，顯見其戒治意志不堅，缺乏勒戒動機，惟念其素行除施用毒品案件外，尚
      無其他不良前科，而其施用毒品係對己身殘害，並未造成他人具體危害，且本
      次又能自首犯行，犯後態度尚稱良好，現已有正當工作，復衡其犯罪之動機、
      目的、手段、生活狀況、智識程度、犯罪所生之損害等一切情狀，酌情量處如
      主文之刑及諭知易科罰金之折算標準，以示儆懲。
據上論斷，應依刑事訴訟法第二百七十三條之一第一項、第二百九十九條第一項前段
，毒品危害防制條例第十條第一項、第三十五條第一項第三款、第二項，刑法第十一
條、第四十一條第一項，罰金罰鍰提高標準條例第二條，判決如主文。
本案經檢察官乙○○到庭執行職務。
中    華    民    國      九十三      年      七      月      三十      日
                                  臺灣高雄地方法院刑事第四庭
                                      法  官  林  勇  如
右正本證明與原本無異。
如不服本判決，應於判決送達後十日內，向本院提出上訴狀。
                                      書記官  許  雅  惠
中    華    民    國      九十三      年      七      月      三十      日
附錄本判決論罪科刑法條：
毒品危害防制條例第十條：
施用第一級毒品者，處六月以上五年以下有期徒刑。
施用第二級毒品者，處三年以下有期徒刑。
